【裁判字號】    90,訴,922
【裁判日期】    900704
【裁判案由】    毒品危害防制條例
【裁判全文】
臺灣高雄地方法院刑事判決                            九十年度訴字第九二二號
    公  訴  人  臺灣高雄地方法院檢察署檢察官
    被      告  甲○○
    選任辯護人  沈志純律師
右列被告因違反毒品危害防制條例案件，經檢察官提起公訴（八十九年度偵字第一五
八八六號），本院判決如左：
    主  文
甲○○連續販賣第三級毒品，處有期徒刑伍年陸月。扣案之第三級毒品ＦＭ２藥錠（
羅眠錠）貳佰參拾貳顆，均沒收銷燬之。販賣毒品所得財物新台幣壹佰伍拾元沒收，
如全部或一部不能沒收時，以其財產抵償之。
    事  實
一、甲○○係設於高雄市○鎮區鎮○路六十八號「光恩藥局」負責人，於民國八十八
    年二、三月間，在上址藥局附近，以每顆新台幣（下同）七點五元之價格向不詳
    年籍自稱「林子耀」之成年男子，購入ＦＭ２藥錠（中文標示羅眠錠）（自八十
    八年四月十五日增列為第三級毒品）乙批後，竟基於意圖營利販賣第三級毒品Ｆ
    Ｍ２之概括犯意，自八十八年五、六月間起，在上開藥局內，以每顆二十至五十
    元不等之價格，連續販賣第三級毒品ＦＭ２藥錠予顏淑芳等不特定之人施用，計
    販賣顏淑芳部分得款一百五十元（其餘所得不詳）。嗣於八十九年七月十四日下
    午二時三十分許，經警據報並向檢察官申請搜索票，前往上址「光恩藥局」搜索
    ，當場扣得ＦＭ２藥錠（羅眠錠）二百三十二顆及鎮靜劑（中文標示喜眠樂錠）
    四千八百十八顆，因而查知上情。
二、案經高雄縣警察局鳳山分局移送台灣高雄地方法院檢察署檢察官偵查起訴。
    理  由
一、訊據被告甲○○固坦認確於八十八年二、三月間，向不詳年籍自稱「林子耀」之
    男子購得第三級毒品ＦＭ２藥錠乙批之事實不諱，惟矢口否認有何上揭犯行，辯
    稱：因伊及胞姐均罹患有腦膜炎等疾病，需長期服用上開扣案之藥物，且因須至
    台北榮總或台大醫院取藥，故常有緩不濟急之情形，始購入上開扣案之藥物，以
    供己及胞姐服用，並非欲持以販售，又伊確曾賣予一名女子，但此係因該名女子
    告訴伊其很累卻難以入眠，伊基於側隱之心，始販售予喜眠樂錠，伊僅販售該次
    ，再無販售予其他人云云。然查：
  (一)被告於警訊時供稱：扣案之藥品是伊所有，係向不詳年籍自稱「林子耀」之男子
    ，以電話連絡後，在伊住處附近交貨，以每顆七點五元之代價購入，有些用來販
    賣，有些是自己服用，是以每顆十五元至二十元不等之價格販售，賣給一些有認
    識的人，伊知道ＦＭ２藥錠係公告查禁之藥品等語，復於偵查時供述：伊於八十
    九年五月初，在住處附近，向「林子耀」以每顆七點五元之代價購入扣案之藥品
    ，以為自己服用，因伊得有腦膜炎，需服用此藥物，否則會抽筋，而因伊係開設
    藥局，如果客人有症狀需服用此藥、或有醫師處方箋，伊就會撥幾顆賣給他，但
    必須是認識的人才會賣他，又扣案之羅眠錠二百三十二顆，是伊在台大或榮總醫
    院看腦神經外科時，醫生開予伊服用之藥物，未服用遺留下來的，羅眠錠均為伊
    服用，並無販售，伊雖知道ＦＭ２藥錠是禁藥，但因住附近之朋友有需要，且伊
    判斷他們確有服用此藥物之需要，才會賣他等語，並於本院審理時辯稱：扣案之
    藥品確係伊所有，但係為自己服用始購入，伊記得確曾賣予一名女子ＦＭ２藥錠
    一次，伊並不認識她，當時已經很晚，該名女子係一人前來，她向伊表示很累卻
    無法入睡，伊基於側隱之心，始將ＦＭ２藥錠賣她云云。
  (二)證人即向被告購買ＦＭ２藥錠之顏淑芳於偵查時證稱：伊於八十八年五、六月間
與友人丙○○前往上址「光恩藥局」購買ＦＭ２藥錠，並於八十八年八、九月間
    伊自己再去購買，共買過二次，是購買ＦＭ２藥錠，一顆賣三十元，伊共計購買
    ＦＭ２藥錠五顆，當時被告是從藥櫃拿出來賣給伊的，伊並無持醫師處方箋等語
    ，證人丙○○於偵查時證述：伊曾與顏淑芳於八十八年五、六月間，前去上址「
    光恩藥局」，伊並無購買ＦＭ２藥錠，是購買其他藥品，當時伊並不知顏淑芳是
    否有購買ＦＭ２藥錠，但事後伊知道顏淑芳確有去購買等語。復證人即查獲員警
    丁○○及乙○○於偵查及本院審理時證陳：渠等係因接獲民眾線報，並向檢察官
    聲請搜索票後，至上址「光恩藥局」搜索，因而查獲本件，羅眠錠瓶裝一○八顆
    、排裝九十顆，係在辦公桌內查獲，亦在辦公桌後面查獲，喜眠樂錠於櫃子上之
    鮑魚精罐子內裝著，其餘如執行搜索報告所載，渠等並會同高雄市衛生局人員到
    場等語。且有執行搜索報告、搜索扣押證明筆錄各乙紙、及現場照片五張等附卷
    可稽。又扣案之藥錠二百三十二顆（中文標示羅眠錠），經送高雄醫學大學附設
    中和紀念醫院檢驗之結果，確屬ＦＭ２無誤，有該醫院八十九年九月十四日Ｐ0
    000000檢驗結果報告單乙紙附卷可稽，是上開扣案物品確屬第三級毒品Ｆ
    Ｍ２無訛，且ＦＭ２業於八十八年四月十五日，依毒品危害防制條例第二條第三
    項規定，經行政院公告增列為第三級毒品，有行政院台法字第一六四一四號函
    在卷可考。
  (三)綜據上述事證以觀，被告於購入上開扣案之藥品後，確有自八十八年五、六月間
    起，在上址「光恩藥局」內，基於意圖營利販賣第三級毒品ＦＭ２藥錠之概括犯
    意，以每顆二十至五十元不等之價格，連續販賣第三級毒品ＦＭ２藥錠予證人顏
    淑芳等不特定之人施用，共計得款一百五十元之事實，堪予認定。是被告事後翻
    前詞，辯稱：係賣予證人顏淑芳喜眠樂錠，而非ＦＭ２，且因伊及胞姐均罹患有
    腦膜炎等疾病，需長期服用上開扣案之藥物，始購入以供己及胞姐服用，並無持
    以販售云云，應屬事後卸責之詞，不足採信。從而，本件事證明確，被告上開犯
    行，已堪認定。
二、查ＦＭ２係毒品危害防制條例第二條所稱之第三級毒品，核被告甲○○販賣ＦＭ
    ２之行為，係犯毒品危害防制條例第四條第三項販賣第三級毒品罪。其持有ＦＭ
    ２後，進而販賣，其持有之低度行為應被販賣高度行為所吸收，不另論罪。被告
    先後多次販賣毒品犯行，時間緊接，觸犯構成要件相同之罪名，顯係基於概括犯
    意反覆為之，應依連續犯之規定論以一罪，並加重其刑。又公訴意旨雖未論及被
    告自八十八年五、六月間起至八十九年四月底止，販賣第三級毒品ＦＭ２之犯行
    ，惟此部分與前揭論罪科刑部分有連續犯關係，屬裁判上一罪，自為起訴效力所
    及，本院當得加以審酌，附此敘明。爰審酌被告並無犯罪前科，品行非劣，竟貪
    圖己利，販賣毒品予他人施用圖利，嚴重戕害他人身心健康，危害社會治安，惡
    性不輕，販賣期間非短、所得金額，及犯後態度等一切情狀，量處如主文所示之
    刑，以資懲儆。另扣案之第三級毒品ＦＭ２二百三十二顆，應依毒品危害防制條
    例第十八條第一項前段之規定，宣告沒收併銷燬之；又被告販賣毒品予顏淑芳之
    所得一百五十元，雖未扣案，仍應依毒品危害防制條例第十九條第一項之規定宣
    告沒收，如全部或一部不能沒收時，以其財產抵償之。至扣案之鎮靜劑（中文標
    示喜眠樂錠）四千八百十八顆，經送高雄醫學大學附設中和紀念醫院檢驗之結果
    ，並非屬毒品危害防制條例所稱之毒品，且非屬藥事法所稱之管制藥品，而係為
    管制藥品管理條例之第四級管制藥品，有該醫院八十九年九月十四日Ｐ0000
    000檢驗結果報告單乙紙、及行政院衛生署九十年五月十日衛署藥字第○九○
    ○○二七九五一號函附卷足憑，是前開扣案藥品雖為被告所有，然並非屬違禁物
    ，亦非供或預備供被告犯罪所用之物，爰不另為沒收之諭知，附此說明。
據上論斷，應依刑事訴訟法第二百九十九條第一項前段，毒品危害防制條例第四條第
三項、第十八條第一項前段、第十九條第一項，刑法第十一條前段、第五十六條，判
決如主文。
本案經檢察官陳瑞堯到庭執行職務。
中      華      民      國          九十    年      七    月      四    日
                                  臺灣高雄地方法院刑事第六庭
                                      法  官    洪榮家
右正本證明與原本無異。
如不服本判決，應於判決送達後十日內，向本院提出上訴狀。
                                      書記官    陳寰瑛
中      華      民      國          九十    年      七    月      四    日
附錄本案論罪科刑法條全文：
毒品危害防制條例第四條：
  製造、運輸、販賣第一級毒品者，處死刑或無期徒刑；處無期徒刑者，得併科新台
  幣一千萬元以下罰金。
  製造、運輸、販賣第二級毒品者，處無期徒刑或七年以上有期徒刑，得併科新台幣
  七百萬元以下罰金。
  製造、運輸、販賣第三級毒品者，處五年以上有期徒刑，得併科新台幣五百萬元以
  下罰金。
  製造、運輸、販賣專供製造或施用毒品之器具者，處一年以上七年以下有期徒刑，
  得併科新台幣一百萬元以下罰金。
  前四項之未遂犯罰之。


司法院資訊處製作；財團法人民間司法改革基金會備份。
